臺灣桃園地方法院刑事判決　　　　　　　　　　　　　九十年度訴字第二一三八號
　　公　訴　人　臺灣桃園地方法院檢察署檢察官
　　被　　　告　乙○○
　　指定辯護人　本院公設辯護人　丙○○
右列被告因偽造貨幣等案件，經檢察官提起公訴（九十年度偵字第一七一六一號），
本院判決如左：
    主  文
乙○○意圖供行使之用而收集偽造之通用紙幣，處有期徒刑參年壹月，扣案之偽造伍
佰元通用紙幣貳拾伍張均沒收。又搬運贓物，處有期徒刑月。應執行有期徒刑年
貳月。扣案之偽造伍佰元通用紙幣貳拾伍張均沒收。
    事  實
一、乙○○明知由不詳姓名年籍之成年男子所持有五百元通用紙幣計二十五張（編號
    均係偽ＥＫ六五四三０二ＷＦ六張、ＥＫ六五四三０三ＷＦ三張、ＥＫ六五四三
    ０四ＷＦ二張、ＥＫ六五四三０五ＷＦ三張、ＥＫ六五四三０六ＷＦ四張、ＥＫ
    六五四三０七ＷＦ三張及ＥＫ六五四三一０ＷＦ四張）均係偽造者，竟基於供行
    使用之意圖，於民國九十年十月六日下午八時許，在桃園縣中壢市○○○路五六
    八號其所經營之野玫瑰檳榔攤處，以新台幣（下同）三千元代價，向該成年人買
    受上開偽造之五百元通用紙幣計二十五張而收集之。另乙○○明知綽號「阿華」
    之不詳姓名年籍成年男子所持有之引擎號碼ＡＡ—ＡＨ三六六０六號之自用小客
    車及其上懸掛之車牌號碼ＡＲＬ—七五一九號車牌均為來源不明之贓物（該自用
    小客車係丁○○所有，於九十年九月廿七日上午七時許，在桃園縣桃園市○○○
    街及樹林九街口遭竊；另該自用小客車上所懸掛車牌號碼ＡＲＬ—七五一九號車
    牌，則為甲○○所有，於同年十月二日上午八時許，在桃園縣桃園市○○○街附
    近遭竊），竟基於搬運贓物之犯意，於同年十月八日下午九時二十分，在桃園縣
    桃園市縣○路文化中心前處，以五千元之代價受阿華所託，而將前開車輛及其上
    懸掛之車牌搬運至其所經營之野玫瑰檳榔攤前處，欲待阿華事後來取回。嗣於同
    月八日下午十時四十分許，為警在上開檳榔攤前當場查獲，並扣得用以發動前開
    贓車之六角起子乙支及偽造五百元通用紙幣二十五張，始悉上情。
二、案經桃園縣警察局移送臺灣桃園地方法院檢察署檢察官偵查起訴。
    理  由
一、訊據被告乙○○固不否認其有以三千元代價購買前開二十五張五百元偽鈔及前開
    搬運贓物之行為，惟矢口否認其係意圖供行使之用而收集之，辯稱：「偽鈔的部
    分，我沒有想要使用，因我買時，我朋友在賣辨鈔機，我是想拿來測試，真鈔和
    假鈔都是分開放」云云。經查：
（一）被告明知「阿華」交付之車輛係贓車，仍為貪得五千元之利益而搬運乙節，業
      經被告供承在卷，核與被害人丁○○、甲○○於警詢中指訴上開車輛、車牌失
      竊情節相符，並有車輛竊盜、車牌失竊資料個別查詢報表—查詢車輛認可資料
      、車輛竊盜、車牌失竊資料個別查詢報表—查詢車牌認可資料各乙紙、贓物領
      據二紙、現場照片二幀在卷可稽，並有用以發動贓車之六角起子乙紙扣案足佐
      ，被告自白核與事實相符，顯屬可採。
（二）就被告涉犯意圖供行使之用而收集前開偽鈔之犯罪事實乙節，被告雖以前詞置
      辯，然被告於警詢中既已坦承其購買前開偽鈔之用途係為留待日後購物之用，
      且在本院九十一年一月十七日之審理中，復稱：其因貪小便宜才會購買偽鈔等
      語，顯見被告斯時應係基於供行使之用之意圖而購買偽鈔；加以被告購買之數
      量多達二十五張，且均為偽造之五百元通用紙幣，倘被告係為測試辨鈔機性能
      而購買偽鈔，其只要取得一張五百元偽鈔即可滿足測試目的，又何須甘冒觸法
      風險，貿然以三千元高價購買相同面額之偽鈔二十五張，全數用供測試，實與
      經驗法則有違。此外，扣案偽鈔經送中央銀行發行局鑑定結果，認前該偽鈔均
      以彩色雷射輸出方式（含彩色影印）仿印；無隱藏字及凹版印文突起效果；紙
      質與真鈔不同，水印以灰色墨仿製，安全線以雷射輸出方式仿造，另號碼ＥＫ
      六五四三０二ＷＦ之一張之安全線以雷射輸出方式，其於偽鈔均已黏貼箔膜（
      含數字）方式仿鈔券正面五段裸露部分，無折光變色效果；左下角之「５００
      」面額數字，無折光變色反應，均屬偽造，此有該局九十年十一月二十七日（
      九０）台央發字第三００五九九五一號函乙份附卷供參，復有如事實欄所載偽
      造之五百元通用貨幣二十五張扣案足佐，益徵被告前開所辯，乃屬事後飾卸之
      詞，委無足採。
（三）從而，本件事證明確，被告犯行堪以認定，應予依法論科。
二、核被告所為，係犯刑法第一百九十六條第一項之意圖供行使之用而收集偽造通用
    紙幣罪及第三百四十九條第二項之搬運贓物罪。所犯上開二罪，犯意各別，罪名
    不同，應予分論併罰。爰審酌被告犯罪之動機係因貪小便宜，欲圖小利而為供行
    使之用購買前開偽鈔及明知為贓物仍受託搬運之、其犯罪之手段、被告之智識程
    度、被告犯罪後尚未行使前開偽鈔即被查獲，對金融交易秩序及貨幣通行之危害
    尚輕及其於犯罪後坦承不諱且表示悔悟之態度等一切情狀，量處如主文所示之刑
    ，並定其應執行之刑，以示懲儆。
三、扣案之偽造五百元通用紙幣，編號為偽ＥＫ六五四三０二ＷＦ六張、ＥＫ六五四
    三０三ＷＦ三張、ＥＫ六五四三０四ＷＦ二張、ＥＫ六五四三０五ＷＦ三張、Ｅ
    Ｋ六五四三０六ＷＦ四張、ＥＫ六五四三０七ＷＦ三張及ＥＫ六五四三一０ＷＦ
    四張，計二十五張，均係偽造之通用紙幣，均應依刑法第二百條規定併予沒收。
    至扣案之六角起子乙支，雖係被告犯罪所用之物，惟該六角起子於被告搬運前開
    贓車前已置於該車上，並非被告所有，業據被告供承在卷，則該六角起子既非被
    告所有，本院自無從宣告併予沒收，附此敘明。
據上論斷，應依刑事訴訟法第二百九十九條第一項前段，刑法第一百九十六條第一項
、第三百四十九條第二項、第五十一條第五款、第二百條，罰金罰鍰提高標準條例第
一條前段，判決如主文。
本案經檢察官楊挺宏到庭執行職務。
中      華      民      國        九十一      年   三   月    八        日
                              臺灣桃園地方法院刑事第一庭
                              審判長法  官  吳  爭  奇
                                    法  官  范  明  達
                                    法  官  胡  芷  瑜
右正本證明與原本無異。
如不服本判決，應於判決送達後十日內向本院提出上訴狀 (應附繕本)，上訴於臺灣
高等法院。
                                    書記官  劉  晨  輝
中      華      民      國        九十一      年   三   月    八        日
附錄本案論罪科刑法條：
刑法第一百九十六條
行使偽造、變造之通用貨幣、紙幣、銀行券或意圖供行使之用而收集或交付於人者，
處三年以上十年以下有期徒刑，得併科五千元以下罰金。
收受後方知為偽造、變造之通用貨幣、紙幣、銀行券，而仍行使或意圖供行使之用而
交付於人者，處五百元以下罰金。
第一項之未遂犯罰之。
刑法第三百四十九條
收受贓物者，處三年以下有期徒刑、拘役或五百元以下罰金。
搬運、寄藏、故買贓物或為牙保者，處五年以下有期徒刑、拘役或科或併科一千元以
下罰金。
因贓物變得之財物，以贓物論。
